【裁判字號】    97,訴,1291
【裁判日期】    971231
【裁判案由】    妨害性自主罪等
【裁判全文】
臺灣臺北地方法院刑事判決              97年度訴字第1291號
公  訴  人  臺灣臺北地方法院檢察署檢察官
被      告  丙○○
上列被告因妨害性自主等案件，經檢察官提起公訴（九十七年度
偵字第四二六二號），本院判決如下：
    主  文
丙○○犯強制猥褻罪，處有期徒刑壹年；又犯恐嚇危害安全罪，
處有期徒刑肆月。應執行有期徒刑壹年貳月。
    事  實
一、丙○○於民國九十六年八月十六日晚上六時三十分許，前往
    位於臺北市○○區○○路四段二百四十五巷三十二弄五十七
    號一樓之雨采養生館，由代號00000000（真實姓名
    年籍詳卷附真實姓名對照表，下稱甲○）為丙○○推拿，迨
    至同日晚上九時許，丙○○見店內四下無人認有機可乘，竟
    基於強制猥褻之犯意，違反甲○意願，起身強抱甲○，強吻
    其嘴唇，伸手進其衣內撫摸胸部及其下體，而猥褻得逞。嗣
    因甲○恐遭強暴予以抵抗，丙○○始離開現場，於離去時復
    基於恐嚇危害他人安全之犯意，向甲○恫稱：如敢去報警，
    就去找兄弟打她，讓其好看等語，致甲○因此心生畏懼，報
    警而查悉上情。
二、案經甲○訴由臺北市政府警察局松山分局報請臺灣臺北地方
    法院檢察署檢察官偵查起訴。
    理  由
甲、程序部分：
一、被告以外之人於審判外之言詞或書面陳述，除法律有規定者
    外，不得作為證據，刑事訴訟法第一百五十九條第一項定有
    明文。又被告以外之人（包括證人、鑑定人、告訴人、被害
    人及共同被告等）於偵查中向檢察官所為之陳述，除顯有不
    可信之情況者外，得為證據，刑事訴訟法第一百五十九條之
    一第二項亦定有明文。經查：告訴人甲○於警詢及偵訊中所
    為之陳述，係被告以外之人於審判外所為之陳述，該等警詢
    及偵訊筆錄之記載，就證明構成犯罪之事實，固無證據能力
    ，惟審酌告訴人甲○於警詢及偵訊中之陳述並非違法取得，
    且其業於本院審理中具結作證，經被告為交互詰問完畢，被
    告於訴訟上之程序權，已受保障，是告訴人甲○於警詢及偵
    訊中之陳述，其瑕疵即經治癒，而應有證據能力。
二、被告以外之人（包括證人、鑑定人、告訴人、被害人及共同
    被告等）於審判外之陳述雖不符刑事訴訟法第一百五十九條
    之一至之四等四條之規定，而經當事人於審判程序同意作為
    證據，法院審酌該言詞陳述或書面陳述作成時之情況，認為
    適當者，亦得為證據；當事人、代理人或辯護人於法院調查
    證據時，知有刑事訴訟法第一百五十九條第一項不得為證據
    之情形，而未於言詞辯論終結前聲明異議者，視為有前項之
    同意，同法第一百五十九條之五定有明文。立法意旨在於傳
    聞證據未經當事人之反對詰問予以核實，原則上先予排除，
    惟若當事人已放棄反對詰問權，於審判程序中表明同意該等
    傳聞證據可作為證據；或於言詞辯論終結前未聲明異議，基
    於尊重當事人對傳聞證據之處分權，及證據資料愈豐富，愈
    有助於真實發見之理念，且強化言詞辯論主義，使訴訟程序
    得以順暢進行，上開傳聞證據亦均具有證據能力。本件證人
    乙○○於警詢、偵訊中之陳述，雖係被告以外之人於審判外
    之陳述，性質上屬傳聞證據，惟經本院審理時予以提示並告
    以要旨，並經檢察官及被告等人表示意見，當事人已知上述
    筆錄乃傳聞證據，且均未於言詞辯論終結前對該筆錄內容異
    議，依上開規定，已擬制同意其有證據能力，是證人乙○○
    於警詢、偵訊中之證言自具有證據能力。
乙、實體部分：
一、訊據被告丙○○固坦承行動電話號碼0000000000
    係伊所使用，且已使用約八年，直至九十六年十一月間始停
    用，惟矢口否認犯罪，辯稱伊從未去過臺北市○○區○○路
    四段二百四十五巷三十二弄五十七號一樓之雨采養生館，也
    沒聽過雨采養生館，更無以其使用之上開行動電話號碼與乙
    ○○持有之0000000000電話號碼聯繫過，本件案
    發當日整天人都在臺北縣中和市與開洗車廠之老闆在一起，
    同日中午其上開行動電話曾在中和市借他人使用，晚上十一
    時許該行動電話即歸還並放在其中和市公司桌上云云。惟查
    ：
    (一)證人乙○○於警詢時證稱：伊是美容師，在臺北市○○區
      ○○路四段二百四十五巷三十二弄五十七號一樓幫負責人
      張乃元看店，雨采養生館是其自己取的名字，九十六年八
      月十六日晚上六時三十分許被告在店內推拿，事後警方要
      伊撥打電話給被告，被告說是小姐打他，他不打小姐，若
      要給錢，小弟會砸店等語（見九十六年度他字第八七０四
      號偵查卷第四、五頁），於偵訊時初證稱：被告曾去其上
      班地方推拿二次，第一次是伊推拿，第二次則是甲○推拿
      等語（見前揭偵查卷第三三頁），復具結證稱：0000
      000000是伊使用之電話，其在上開案發當日約傍晚
      時曾外出，離開前被告就來店裡，被告來之前有打電話預
      約，伊就叫告訴人甲○幫他推拿，後來她曾打電話給被告
      ，要其付錢，被告說店裡小姐打他，如果叫小弟送錢過去
      ，店就沒了等語（見九十七年度偵字第四二六二號偵查卷
      第一九、二０頁）。查證人乙○○於偵訊時曾表示告訴人
      甲○係一個無法和其他人相處的人，有精神病，歇斯底里
      很嚴重，而其與被告並不認識等語（見九十六年度他字第
      八七０四號偵查卷第三三頁），顯示證人乙○○與告訴人
      甲○相處並非融洽，所為證詞並無刻意迴護告訴人甲○之
      動機，且其與被告亦無恩怨，應無故為偽證以誣陷被告之
      理，是證人上揭證言應堪採信，本件被告確曾於案發時前
      往雨釆養生館由甲○為其推拿之事實，洵堪認定。
    (二)證人即告訴人甲○於警詢、偵訊及本院審理時先後證稱：
      九十六年八月十六日案發當日乙○○打電話通知有客人叫
      伊過去雨釆養生館，後來乙○○有事先行離開，晚上六時
      三十分許，伊幫被告推拿，原本療程是一個半小時，嗣又
      追加二節（一節為半小時），到晚上九時許最後一節時，
      被告突然坐起來抱住她，用他嘴巴親其嘴唇，伊想推開但
      推不開，被告並用手伸進去她衣內摸其胸部，順著腹部到
      下體，情急之下，伊就打被告一巴掌，之後被告即一邊罵
      一邊穿衣正欲離開，其雖向被告追討推拿費用，但被告卻
      表示因被打不爽而拒付，並恐嚇稱如果敢去報警，就去找
      兄弟打她，本件被告就是上開案發日前往推拿之客人，在
      本件案發前伊未曾幫被告推拿過，亦未看過或認識被告等
      語（見前揭偵查卷第一０、一一、五三頁；九十七年度偵
      字第四二六二號第一三、一四頁；九十七年度訴字第一二
      九一號本院卷第三八至四二頁）。查被告與甲○間互不認
      識，素無嫌隙，甲○實無動機或理由必須自毀名節，以挾
      怨報復，誣陷被告涉犯本件罪嫌，且其證詞復與證人乙○
      ○上揭證述內容，互核一致，是上開甲○所為指訴與證詞
      ，應堪確信。
    (三)依台灣大哥大通聯調閱查詢單內容載，被告使用之000
      0000000號電話，於九十六年八月十六日下午五時
      三十八分二十四秒，曾主動撥予證人乙○○使用之000
      0000000號電話，通話時間一百十一秒，嗣分別於
      同日下午五時五十七分零二秒、晚上九時二十六分二十三
      秒及晚上九時四十七分三秒，被告上開行動電話亦接到乙
      ○○以其行動電話撥打之三通電話通聯（見九十六年度他
      字第八七０四號偵查卷第一六、一七頁），此與告訴人甲
      ○及證人乙○○上開證述之被告曾事先以電話預約推拿，
      及案發後乙○○主動電話連絡被告等情節相符，互核屬實
      ，雖被告辯稱其前揭行動電話於案發當日中午即在中和市
      借予他人使用，直至同日晚上十一時許始歸還云云（見九
      十七年度偵字第四二六二號偵查卷第七頁），惟被告一稱
      「中午就借人了」，又稱「我放在辦公桌，有可能被別人
      拿走」云云（見前揭偵查卷同頁），前後供詞已有反覆，
      甚值懷疑，且上開通聯調閱查詢單內容顯示被告行動電話
      於本件案發日下午五時三十八分二十四秒時，發話之基地
      台係在「臺北市松山區○○○路○段六十七號六樓頂」（
      見九十六年度他字第八七０四號偵查卷第一六頁），亦與
      被告供稱其人整天在中和市及在中和市將行動電話借予他
      人之情事不符，情理有悖，復查被告就其行動電話究係借
      予何人使用之有利事實，自始至終皆未提出任何具體事證
      以供查證，是其所為辯解，與常情相違，殊難採認。
    (四)至被告於本院審理時請求傳喚證人乙○○部分，經查證人
      乙○○前經本院依法拘提到案後，所證述之內容均與其於
      警詢及偵訊時所為證詞相同（見前揭本院卷第五二頁），
      雖證人乙○○嗣未依本院當庭依刑事訴訟法第一百七十六
      條準用同法第七十二條口頭傳喚規定，於審判期日到庭，
      惟其所為待證事實既已臻明瞭應無再調查必要，爰依刑事
      訴訟法第一百六十三條之二第二項第三款規定，認無再行
      傳喚之必要，附此敘明。
    (五)綜上，被告所辯無非推諉卸責之詞，顯無可採，本件事證
      明確，被告犯行堪以認定，應依法論科。
二、核被告丙○○所為，係犯刑法第二百二十四條強制猥褻罪及
    同法第三百零五條恐嚇危害安全罪。被告所犯上開二罪間，
    犯意各別，罪名互殊，應分論併罰之。爰審酌被告素行，其
    因一時色慾薰心，為圖一己性慾之滿足，竟趁與告訴人甲○
    獨處之際，對其強制猥褻得逞，嗣再恫嚇敢報警即找兄弟施
    暴，造成甲○心理極大恐懼與傷害，事後毫無悔意，猶飾詞
    狡辯，冀望以現場無錄音錄影等情以脫卸刑責，視法如無物
    ，兼衡其犯罪動機、目的、手段等一切情狀，分別量處如主
    文所示之刑，並定其應執行刑，以資懲儆。
據上論斷，應依刑事訴訟法第二百九十九條第一項前段，刑法第
二百二十四條、第三百零五條、第五十一條第五款，刑法施行法
第一條之一，判決如主文。
本案經檢察官柯木聯到庭執行職務
中    華    民    國    97    年    12    月    31    日
                  刑事第八庭    審判長法  官  陳德民
                                      法  官  陳芃宇
                                      法  官  詹慶堂
上正本證明與原本無異。
如不服本判決應於收受送達後10日內向本院提出上訴書狀，並應
敘述具體理由；其未敘述上訴理由者，應於上訴期間屆滿後20日
內向本院補提理由書（均須按他造當事人之人數附繕本）「切勿
逕送上級法院」。告訴人或被害人如對於本判決不服者，應具備
理由請求檢察官上訴，其上訴期間之計算係以檢察官收受判決正
本之日期為準。
                                      書記官  蔡易霖
中    華    民    國    97    年    12    月    31    日
刑法第224條
對於男女以強暴、脅迫、恐嚇、催眠術或其他違反其意願之方法
，而為猥褻之行為者，處 6 月以上 5 年以下有期徒刑。
刑法第305條
以加害生命、身體、自由、名譽、財產之事，恐嚇他人致生危害
於安全者，處2年以下有期徒刑、拘役或3百元以下罰金。


司法院資訊處製作；財團法人民間司法改革基金會備份。
